【裁判字號】    97,交易,767
【裁判日期】    980331
【裁判案由】    過失傷害
【裁判全文】
臺灣臺北地方法院刑事判決             97年度交易字第767號
公  訴  人  台灣台北地方法院檢察署檢察官
被      告  乙○○
上列被告因過失傷害案件，經檢察官提起公訴（97年度調偵字第
1053號），本院依簡式審判程序判決如下：
    主  文
乙○○因過失傷害人，處有期徒刑貳月，如易科罰金，以新台幣
壹仟元折算壹日。
    事  實
一、乙○○於民國97年2 月15日凌晨1 時40分許，騎乘車號N25-
    083 號重機車沿台北市○○○○○道往中和方向行駛，本應
    注意機車行駛時，駕駛人應遵守速限行駛，及注意車前狀況
    ，隨時採取必要之安全措施，而依當時情況，又無不能注意
    之情事，竟疏未注意甲○○手牽車號FYA-878 號重機車在前
    方步行，猶以時速50至60公里速度超速行駛，致撞擊甲○○
    之機車，甲○○因而人車倒地後，受有頸椎損傷、右肱骨及
    蹠骨骨折、僵直性脊椎炎等傷害，嗣於員警到場處理時，乙
    ○○當場承認為肇事人而接受裁判。
二、案經甲○○訴由台北市政府警察局萬華分局報告台灣台北地
    方法院檢察署檢察官偵查起訴。
    理  由
一、被告乙○○坦承疏未注意致撞及告訴人甲○○之機車，致甲
    ○○受傷之事實，僅辯稱告訴人所受頸椎損傷係舊傷，並非
    伊所造成等語。惟告訴人甲○○於本件事故後送至台北市立
    聯合醫院和平院區急診，診斷結果為受有頸椎損傷、右肱骨
    及蹠骨骨折、僵直性脊椎炎等傷害，有台北市立聯合醫院和
    平院區診斷證明書在卷可稽，堪認告訴人確因上開事故而頸
    椎受傷，被告所辯尚非可採。此外，上開情節業據證人即告
    訴人甲○○證述明確，復有道路交通事故現場圖、台北市政
    府警察局萬華分局交通分隊道路交通事故調查報告表（一）
    、（二）、交通事故談話紀錄表、交通事故補充資料表、台
    北市政府警察局交通警察大隊道路交通事故初步分析研判表
    、現場及車輛受損照片11紙在卷可稽。按行車速度，依速限
    標誌或標線之規定，無速限標誌或標線者，行車時速不得超
    過50公里；又汽車行駛時，駕駛人應注意車前狀況，並隨時
    採取必要之安全措施，道路交通安全規則第93條第1 項第1
    款、第94條第3 項分別有明文。上開路段之速限規定為每小
    時50公里，有前開道路交通事故調查報告表（一）可憑，被
    告以超過速限之車速行駛，致煞避不及撞及告訴人，其有過
    失甚明。本件事證明確，被告犯行洵堪認定。
三、核被告所為，係犯刑法第284 條第1 項前段之過失傷害罪。
    被告肇事後，於警員到場處理時在場，並當場承認為肇事人
    等情，有北市○○○○○道路交通事故肇事人自首情形紀錄
    表附卷可佐，核與自首要件相符，爰依刑法第62條前段規定
    減輕其刑。爰審酌被告之過失程度及被害人受傷程度等一切
    情狀，量處如主文所示之刑，並諭知易科罰金之折算標準。
據上論斷，應依刑事訴訟法第284 條之1 、第273 條之1 第1 項
、第299 條第1 項前段，刑法第284 條第1 項前段、第41條第1
項前段、第62條前段，刑法施行法第1 條之1 ，判決如主文。
本案經檢察官楊冀華到庭執行職務
中    華    民    國    98    年     3    月    31    日
                    刑事第七庭    法  官  林欣苑
上正本證明與原本無異。
如不服本判決應於收受送達後10日內向本院提出上訴書狀，並應
敘述具體理由；其未敘述上訴理由者，應於上訴期間屆滿後20日
內向本院補提理由書（均須按他造當事人之人數附繕本）「切勿
逕送上級法院」。告訴人或被害人如對於本判決不服者，應具備
理由請求檢察官上訴，其上訴期間之計算係以檢察官收受判決正
本之日期為準。
                                  書記官  劉英芬
中    華    民    國    98    年    3     月    31    日
附錄本案論罪法條
中華民國刑法第284條
（過失傷害罪）
因過失傷害人者，處6 月以下有期徒刑、拘役或5 百元以下罰金
，致重傷者，處1 年以下有期徒刑、拘役或5 百元以下罰金。
從事業務之人，因業務上之過失傷害人者，處1 年以下有期徒刑
、拘役或1 千元以下罰金，致重傷者，處3 年以下有期徒刑、拘
役或2 千元以下罰金。


司法院資訊處製作；財團法人民間司法改革基金會備份。
